臺灣臺中地方法院刑事判決
111年度易字第705號
公  訴  人  臺灣臺中地方檢察署檢察官
被      告  林東源



上列被告因竊盜案件，經檢察官提起公訴（111年度偵字第7042
號），因被告於準備程序中就被訴事實為有罪之陳述，經本院裁
定進行簡式審判程序，本院判決如下:
    主    文
林東源犯攜帶兇器、毀壞安全設備竊盜罪，處有期徒刑捌月。扣
案之鉗子壹支沒收；未扣案之犯罪所得新臺幣柒仟肆佰元沒收，
如全部或一部不能沒收或不宜執行沒收時，追徵其價額。
    犯罪事實及理由
一、本案犯罪事實及證據，其犯罪事實除「入內竊取『太平洋』電
    線共16捲（價值約新臺幣3萬1806元），得手後，放置在前
    揭機車腳踏板上載運離去」，應補充為「入內竊取『太平洋』
    電線共16捲【價值約新臺幣(下同)3萬1806元】，得手後，
    放置在前揭機車腳踏板上載運離去，並加以變賣得款7400元
    ，供己清償債務」；其證據除「被告林東源於本院行準備程
    序、審理時認罪之自白」，應予補充外，餘均引用檢察官起
    訴書之記載(如附件)。
二、核被告所為，係犯刑法第321條第1項第2款、第3款之攜帶兇
    器、毀壞安全設備竊盜罪。查被告曾有如起訴書犯罪事實欄
    所載之犯罪科刑及執行完畢情形，有臺灣高等法院被告前案
    紀錄表在卷可憑，起訴書就上開被告構成累犯之事實固已載
    明，且主張應依累犯規定加重其刑，但就被告應加重其刑之
    事項，檢察官並未具體指出證明方法，依最高法院刑事大法
    庭裁定110年度台上大字第5660號裁定意旨，可認被告並無
    依累犯加重其刑予以延長矯正其惡性此一特別預防之必要，
    惟仍列為刑法第57條第5款所定「犯罪行為人之品行」之審
    酌事項，併予說明。　　
三、爰審酌被告有多次竊盜前科，素行不佳，其正值壯年，不思
    憑藉己力以正途獲取金錢以供清償其積欠之債務，竟為本案
    加重竊盜犯行，所為甚不足取，並考量其犯後已坦承犯行，
    竊得財物之價值及變賣所得之金錢，惟尚未賠償被害人柯鈞
    耀所受損失，其犯罪之動機、目的、手段及其智識程度、家
    庭經濟狀況等一切情狀，量處如主文所示之刑，以資懲儆。
四、沒收部分:
(一)扣案被告持以行竊所用之鉗子1支，為被告所有供本案犯罪
    所用之物，爰依刑法第38條第2項前段規定宣告沒收。
(二)查被告行竊所得財物「太平洋」電線共16捲，業經被告變賣
    得款7400元，全數供其清償債務完畢，業據其於警詢中供明
    在卷，既未扣案，也未實際返還被害人，應依刑法第38條之
    1第1項前段、第4項規定宣告沒收，並依刑法第38條之1第3
    項規定，於全部或一部不能沒收或不宜執行沒收時，追徵其
    價額。
五、依刑事訴訟法第273條之1第1項、第299條第1項前段、第310
    條之2、第454條第2項，刑法第321條第1項第2款、第3款、 
    第38條第2項前段、第38條之1第1項前段、第3項、第4項、
    刑法施行法第1條之1第1項，判決如主文。
本案經檢察官洪淑姿提起公訴，檢察官陳永豐到庭執行職務。
中　　華　　民　　國　　111 　年　　5 　　月　　16　　日
                  刑事第七庭    法  官  丁智慧
上正本證明與原本無異。
如不服本判決應於收受判決後20日內向本院提出上訴書狀，並應
敘述具體理由；其未敘述上訴理由者，應於上訴期間屆滿後20日
內向本院補提理由書（均須按他造當事人之人數附繕本）「切勿
逕送上級法院」。
告訴人或被害人如不服判決，應備理由具狀向檢察官請求上訴，
上訴期間之計算，以檢察官收受判決正本之日起算。
                                書記官  資念婷
中　　華　　民　　國　　111 　年　　5 　　月　　16　　日
附錄本案論罪科刑法條全文:
刑法第321條第1項第2款、第3款
犯前條第1項、第2項之罪而有下列情形之一者，處6月以上5年以
下有期徒刑，得併科50萬元以下罰金：
2、毀越門窗、牆垣或其他安全設備而犯之。
3、攜帶兇器而犯之。
附件：
臺灣臺中地方檢察署檢察官起訴書                      慎股
                                     111年度偵字第7042號
　　被　　　告　林東源　男　45歲（民國00年0月0日生）
　　　　　　　　　　　　住臺中市○區○○路000巷00號
　　　　　　　　　　　　居臺中市○區○○路000巷00號11樓
　　　　　　　　　　　　之8
　　　　　　　　　　　　國民身分證統一編號：Z000000000號
上列被告因竊盜案件，已經偵查終結，認為應提起公訴，茲敘述
犯罪事實及證據並所犯法條如下：
　　　　犯罪事實
一、林東源前因2件竊盜案件，分別經法院判處有期徒刑8月、7
    月、7月，與另案經判處有期徒刑7月之竊盜案件接續執行後
    ，於民國105年8月17日縮短刑期假釋出監，接續執行另案罰
    金易服勞役，於105年8月19日出監，並於106年2月2日保護
    管束期滿未經撤銷，其未執行之刑，以已執行論。詎仍不知
    悔改，竟意圖為自己不法之所有，基於竊盜之犯意，於110
    年11月30日3時8分許，騎乘車牌號碼000-000號普通重型機
    車，至臺中市○區○○路0段000○0號柯鈞耀所管領之工地，持
    客觀上足以危害他人生命、身體安全可供兇器使用之鉗子1
    支，破壞該工地後門及電線存放處之鎖頭後，入內竊取「太
    平洋」電線共16捲（價值約新臺幣3萬1806元），得手後，
    放置在前揭機車腳踏板上載運離去。嗣柯鈞耀於同日8時許
    上班時，發覺遭竊，調閱現場監視器畫面並報警處理，經警
    循線通知該機車車主林東源到案說明，林東源見事跡敗露，
    遂坦承犯行，並將前開犯罪工具鉗子1支交予員警查扣。
二、案經臺中市政府警察局第二分局報告偵辦。
　　　　證據並所犯法條
一、上揭犯罪事實，業據被告林東源於警詢及本署偵查中供承不
    諱，核與證人即被害人柯鈞耀於警詢中之證述情節相符，並
    現場監視器畫面光碟1片、監視器畫面擷取照片46張、臺中
    市政府警察局第二分局扣押筆錄、扣押物品目錄表在卷及被
    告供犯罪所用之鉗子1支扣案可資佐證，被告自白核與事實
    相符，其犯嫌堪予認定。
二、核被告所為，係犯刑法第321條第1項第2款、第3款之加重竊
    盜罪。又被告有如犯罪事實欄所載之論罪科刑及執行紀錄，
    此有刑案資料查註紀錄表1份附卷足稽，其於有期徒刑之執
    行完畢後，5年以內故意再犯本件有期徒刑以上之本罪，為
    累犯，請依刑法第47條第1項之規定，加重其刑。至扣案之
    鉗子1支，係被告所有，且供犯罪所用之物，請依刑法第38
    條第2項之規定，宣告沒收。末被告前揭犯罪所得，請依刑
    法第38條之1第1項前段、第3項之規定，宣告沒收，於全部
    或一部不能沒收或不宜執行沒收時，請追徵其價額。
三、依刑事訴訟法第251條第1項提起公訴。
　　此　致
臺灣臺中地方法院
中　　華　　民　　國　 111　　年　　3 　　月　　16　　日
　　　　　　　　　　　　　　　檢  察  官  洪淑姿
本件正本證明與原本無異
中　　華　　民　　國　 111　　年　　4 　　月　　11　　日
                              書  記  官  周晏伃
所犯法條：　
中華民國刑法第321條
犯前條第 1 項、第 2 項之罪而有下列情形之一者，處 6 月以
上 5 年以下有期徒刑，得併科 50 萬元以下罰金：
一、侵入住宅或有人居住之建築物、船艦或隱匿其內而犯之。
二、毀越門窗、牆垣或其他安全設備而犯之。
三、攜帶兇器而犯之。
四、結夥三人以上而犯之。
五、乘火災、水災或其他災害之際而犯之。
六、在車站、港埠、航空站或其他供水、陸、空公眾運輸之舟、
    車、航空機內而犯之。
前項之未遂犯罰之。